臺灣臺北地方法院交通事件裁定　　　　　　　　　九十一年度交聲字第一三一三號
　　異議人即
　　受處分人　甲○○
右列受處分人因違反道路交通管理處罰條例案件，對於交通部公路總局台北區監理所
中華民國九十一年九月九日所為之處分（原處分案號：北監六字第裁四○－ＡＩ00
00000號），聲明異議，本院裁定如左：
    主  文
異議駁回。
    理  由
一、按行車速度，依標誌之規定，無標誌者，在市區道路，時速不得超過五十公里，
    道路交通安全規則第九十三條第一項第一款定有明文，又汽車駕駛人，行車速度
    超過規定之最高時速者，處新台幣（以下同）一千二百元以上二千四百元以下罰
    鍰，道路交通管理處罰條例第四十條第一項亦有明文，而汽車駕駛人駕駛汽車違
    反道路交通管理處罰條例第四十條第一項規定者，除應依該條所規定之罰鍰處罰
    外，並予記違規點數一點，道路交通管理處罰條例第六十三條第一項第一款亦定
    有明文。又逕行舉發違反道路交通管理事件，經汽車所有人依通知單之應到案日
    期前到案，並告知違規駕駛人姓名、身分證統一編號及住址者，處罰機關應即另
    行通知違規駕駛人到案依法處理；逾應到案日期，處罰機關應依道路交通管理處
    罰條例第八十五條第三項規定處罰該汽車所有人，違反道路交通管理事件統一裁
    罰標準及處理細則第二十四條亦定有明文，易言之，如汽車駕駛人在道路超速行
    駛，為警當場攔停者，處罰機關固應對汽車之駕駛人為處罰，惟若舉發機關並非
    當場對該部汽車攔停，而係依違反道路交通管理事件統一裁罰標準及處理細則第
    二十三條第一項第五款規定以科學儀器取得違規證據資料（如照相機或測速器）
    逕行舉發者，此際舉發機關只能依上開處理細則第二十三條第二項規定對汽車所
    有人為掣單舉發，而如經舉發之汽車所有人在舉發通知單之應到案日期前到案，
    並告知處罰機關該名超速駕駛之汽車違規駕駛人姓名、身分證統一編號及住址者
    ，處罰機關應即依前開細則第二十四條規定處罰該名違規駕駛人，而如汽車所有
    人未於應到案日期前到案或雖於應到案日期前到案，而未告知處罰機關實際之違
    規駕駛人者，處罰機關仍應依道路交通管理處罰條例第八十五條第三項「本條例
    關於車輛駕駛人之處罰，如應歸責於車輛所有人者，處罰車輛所有人。」規定，
    對車輛所有人加以處罰。
二、本件受處分人即異議人甲○○所有之車號ＭＫ－九八０號營業用小客車，於九十
    一年二月十六日十七時二十分許，行經台北市○○路○段、東興街口之市區道路
    ○○○路段速限為五十公里，受處分人所有之該部汽車竟以六十二公里之速度超
    速行駛，而為設於路旁之固定桿相機以拍照之方式取證，嗣台北市政府警察局信
    義分局（以下稱信義分局）交通隊員警趙志強以受處分人有違反道路交通管理處
    罰條例第四十條第一項規定之行為逕行掣單舉發，嗣將舉發通知單送達於受處分
    人後，受處分人雖於舉發通知單上所載之應到案日期前向原處分機關提出申訴，
    惟未明白告知原處分機關當時該部汽車之違規駕駛人之確實姓名及年籍，經原處
    分機關請原舉發單位即信義分局調查結果，仍認受處分人所有之該部汽車有於前
    揭路段超速行駛行為，原處分機關乃依道路交通管理處罰條例第四十條第一項、
    第八十五條第三項及違反道路交通管理事件統一裁罰標準及處理細則第二十四條
    規定於九十一年九月九日從輕裁處異議人罰鍰一千七百元，併記違規點數一點。
三、受處分人其所提出之聲明異議狀意旨略以：測速器不準，第一張相片車後輪在停
    止線，第二張在斑馬線末端，若有超速，二張照片所示距離應遠於此云云。惟查
    ：受處分人所有之前述車號汽車於前述時地以六十二公里之速度超速行駛之違規
    事實，有採證相片二幀附本院卷可稽，由該張採證相片可以清楚看見受處分人所
    有該部車號汽車確有超速行駛之違規事實，且依本院審理違反道路交通管理處罰
    條例聲明異議案件之職務上所知悉事項，設於道路旁之固定桿測速照相機，當有
    汽車超速行駛經過該處，該測速器即會受感應而連續二秒拍照採證，本件超速速
    率為時速六十二公里，每秒鐘速率約十七公尺，與照片所示中該車前後一秒間行
    進由停止線至斑馬線遠端約三車身有餘之距離，亦差距未遠，是受處分人空言辯
    稱其所有之上開車號汽車，並未違規，尚難認為可採，本件事證明確，受處分人
    所有該部車號汽車有於前述時地超速行駛之違規行為堪以認定。
四、綜上所述，受處分人所有之前開車號汽車確有在前揭時地超速行駛之違規行為，
    從而原處分機關依前揭道路交通管理處罰條例第四十條第一項、第八十五條第三
    項及違反道路交通管理事件統一裁罰基準及處理細則第二十四條規定從輕裁處異
    議人罰鍰一千七百元，並依同條例第六十三條第一項第一款規定併予記違規點數
    一點，核無違誤，本件異議無理由，應予駁回。
據上論斷，應依道路交通案件處理辦法第十九條，裁定如主文。
中      華      民      國      九十一      年      十      月    八    日
                                臺灣臺北地方法院交通法庭
                                      法  官  吳  定  亞
右正本證明與原本無異。
如不服本裁定，應於送達後五日內，向本院提出抗告狀。
          書記官  巫  美  華
中      華      民      國      九十一      年      十      月    八    日
